---
title: "Simulations"
author: " "
date: "`r Sys.Date()`"
output: pdf_document
---

```{r setup, include=FALSE}
knitr::opts_chunk$set(echo = TRUE, fig.width = 5, fig.height = 5,
                      fig.align = 'center', message = FALSE, warning = FALSE,
                      fig.pos='H')
```


```{r lib, echo = FALSE}
# setwd("./script")
library(generain)
library(reshape2)
library(ggplot2)
source("load_libraries.R")
library(animation)
library(ismev)
library(extRemes)
library(evd)
```

# Simulation Brown-Resnick

Comparaison avec et sans advection (seed fixée):

```{r, echo=FALSE}
adv <- c(0.5, 0.2)
true_param <- c(0.4, 0.2, 1.5, 1, adv)
ngrid <- 2
spa <- 1:ngrid
nsites <- ngrid^2 # if the grid is squared
temp <- 1:30
n.BR <- 1

# generate the simulations
set.seed(123)
BR_adv <- sim_BR(true_param[1], true_param[2], true_param[3],
                    true_param[4], spa, spa, temp, adv)
# plot(BR_adv[1, 1, , ], main = "Rainfall simulation with advection")

set.seed(123)
BR_noadv <- sim_BR(true_param[1], true_param[2], true_param[3],
                   true_param[4], spa, spa, temp, adv=c(0, 0))
# plot(BR_noadv[1, 1, , ], main = "Rainfall simulation without advection")

# plot on the same graph with ggplot
df_adv <- data.frame(time = temp,
                     value = BR_adv[1, 1, , ],
                     type = "advection")
df_noadv <- data.frame(time = temp,
                      value = BR_noadv[1, 1, , ],
                      type = "no_advection")

df_plot <- rbind(df_adv, df_noadv)

ggplot(df_plot, aes(x = time, y = value, color = type)) +
  geom_point() +
  labs(title = "Rainfall simulation with and without advection",
       x = "Time", y = "Rainfall")
```


## Simulation avec 25 sites et 300 pas de temps sans advection

```{r}
adv <- c(0, 0)
true_param <- c(0.4, 0.2, 1.5, 1, adv)
ngrid <- 5
spa <- 1:ngrid
nsites <- ngrid^2 # if the grid is squared
temp <- 1:300

BR <- sim_BR(true_param[1], true_param[2], true_param[3],
                    true_param[4], spa, spa, temp, adv)

foldername <- paste0("../data/simulations_BR/sim_", ngrid^2, "s_",
                                length(temp), "t/")
if (!dir.exists(foldername)) {
  dir.create(foldername, recursive = TRUE)
}

save_simulations(BR, ngrid, n.BR, folder = foldername,
        file = paste0("br_", ngrid^2, "s_", length(temp), "t"), forcedind = 1)

# load the simulations
file_path <- paste0(foldername, "br_", ngrid^2, "s_", length(temp),
                "t_", 1, ".csv")
simu_df <- read.csv(file_path)
```


```{r}
# simulation gif
# create_simu_gif(simu_df, true_param, type = "br", forcedtemp = 50)
```


```{r,echo=FALSE}
# plot the simulation for one site
par(mfrow = c(2, 2), cex = 0.5)
plot(simu_df[, 1], main = "Site 1")
plot(simu_df[, 2], main = "Site 2")
plot(simu_df[, 3], main = "Site 3")
plot(simu_df[, 4], main = "Site 4")
```


```{r}
# plot the simulation at four different sites on 100 time steps
df_plot <- data.frame(time = 1:300,
                      S3 = simu_df[, 3],
                      S4 = simu_df[, 4],
                      S5 = simu_df[, 5])

ggplot(df_plot, aes(x = time)) +
    geom_point(aes(y = S3, color = "S4")) +
    geom_point(aes(y = S4, color = "S5")) +
    geom_point(aes(y = S5, color = "S6")) +
    labs(title = "Rainfall simulation with advection at four different sites",
         x = "Time", y = "Rainfall") +
    theme_minimal()
```


## Verif marginales 

```{r}
# qq-plots margins
par(mfrow = c(2, 2))

BR_loc <- simu_df$S4
plot(BR_loc, main = "Site 4")
BR_loc_log <- log(BR_loc)
gumbel.fit <- gum.fit(BR_loc_log)

mu <- gumbel.fit$mle[1]
sigma <- gumbel.fit$mle[2]

theorical_qgum <- qgumbel(ppoints(BR_loc_log), mu, sigma)

qqplot(BR_loc_log, theorical_qgum, main = "Gumbel Q-Q plot",
       xlab = "Empirical quantiles",
       ylab = "Theoretical quantiles")


BR_loc <- simu_df$S5
plot(BR_loc, main = "Site 5")
BR_loc_log <- log(BR_loc)
gumbel.fit <- gum.fit(BR_loc_log)

mu <- gumbel.fit$mle[1]
sigma <- gumbel.fit$mle[2]

theorical_qgum <- qgumbel(ppoints(BR_loc_log), mu, sigma)

qqplot(BR_loc_log, theorical_qgum, main = "Gumbel Q-Q plot",
       xlab = "Empirical quantiles",
       ylab = "Theoretical quantiles")
```


## Simulation avec 25 sites et 100 pas de temps avec advection

```{r}
adv <- c(0.05, 0.02)
true_param <- c(0.1, 0.05, 1.5, 1, adv)
ngrid <- 5
spa <- 1:ngrid
nsites <- ngrid^2 # if the grid is squared
temp <- 1:100
n.BR <- 1

start_time <- Sys.time()
BR <- sim_BR_adv(true_param[1], true_param[2], true_param[3],
                    true_param[4], spa, spa, temp, adv)
end_time <- Sys.time()
print(end_time - start_time)

foldername <- paste0("../data/simulations_BR/sim_adv_", ngrid^2, "s_",
                                length(temp), "t/")
if (!dir.exists(foldername)) {
  dir.create(foldername, recursive = TRUE)
}

save_simulations(BR, ngrid, n.BR, folder = foldername,
        file = paste0("br_", ngrid^2, "s_", length(temp), "t"), forcedind = 1)

# load the simulations
file_path <- paste0(foldername, "br_", ngrid^2, "s_", length(temp),
                "t_", 1, ".csv")
simu_df_adv <- read.csv(file_path)
```


```{r}
# simulation gif
# create_simu_gif(simu_df_adv, true_param, type = "br_adv", forcedtemp = 50)
```


```{r, echo=FALSE}
# par(mfrow = c(2, 2))
# plot(simu_df_adv[, 1], main = "Site 1")
# plot(simu_df_adv[, 2], main = "Site 2")
# plot(simu_df_adv[, 3], main = "Site 3")
# plot(simu_df_adv[, 4], main = "Site 4")
```


```{r}
# plot the simulation at four different sites on 100 time steps
df_plot <- data.frame(time = 1:100,
                      S3 = simu_df_adv[, 3],
                      S4 = simu_df_adv[, 4],
                      S5 = simu_df_adv[, 5])

ggplot(df_plot, aes(x = time)) +
    geom_point(aes(y = S3, color = "S4")) +
    geom_point(aes(y = S4, color = "S5")) +
    geom_point(aes(y = S5, color = "S6")) +
    labs(title = "Rainfall simulation with advection at four different sites",
         x = "Time", y = "Rainfall") +
    theme_minimal()
```


## Verif marginales 

```{r, fig.height=7, fig.width=7}
# qq-plots margins
par(mfrow = c(2, 2), cex = 0.5, cex.main = 0.8, cex.axis = 0.8)

BR_loc <- simu_df_adv$S4
plot(BR_loc, main = "Site 4")
BR_loc_log <- log(BR_loc)
gumbel.fit <- gum.fit(BR_loc_log)

mu <- gumbel.fit$mle[1]
sigma <- gumbel.fit$mle[2]

theorical_qgum <- qgumbel(ppoints(BR_loc_log), mu, sigma)

qqplot(BR_loc_log, theorical_qgum, main = "Gumbel Q-Q plot",
       xlab = "Empirical quantiles",
       ylab = "Theoretical quantiles")


BR_loc <- simu_df$S5
plot(BR_loc, main = "Site 5")
BR_loc_log <- log(BR_loc)
gumbel.fit <- gum.fit(BR_loc_log)

mu <- gumbel.fit$mle[1]
sigma <- gumbel.fit$mle[2]

theorical_qgum <- qgumbel(ppoints(BR_loc_log), mu, sigma)

qqplot(BR_loc_log, theorical_qgum, main = "Gumbel Q-Q plot",
       xlab = "Empirical quantiles",
       ylab = "Theoretical quantiles")
```




### Comparaison avec et sans advection

```{r}
# plot on the same graph with ggplot
df_adv <- data.frame(time = temp,
                     value = simu_df_adv[, 4],
                     type = "advection")
df_noadv <- data.frame(time = temp,
                      value = simu_df[, 4],
                      type = "no_advection")

df_plot <- rbind(df_adv, df_noadv)

ggplot(df_plot, aes(x = time, y = value, color = type)) +
  geom_point() +
  labs(title = "Rainfall simulation with and without advection",
       x = "Time", y = "Rainfall")
```

# Probleme simulation avec advection

Quand le nombre de pas de temps est trop élevé, cela prends beaucoup trop de temps
ie le code a tourner 7 jours pour 300 pas de temps et 25 sites et je l'ai arreté.

Est ce que c'est parce que la fonction ne passer pas bien avec la parallélisation??

Avec 200 pas de temps, cela fonctionne:

```{r}
adv <- c(0.05, 0.02)
true_param <- c(0.1, 0.05, 1.5, 1, adv)
ngrid <- 5
spa <- 1:ngrid
nsites <- ngrid^2 # if the grid is squared
temp <- 1:200
n.BR <- 1

start_time <- Sys.time()
BR <- sim_BR_adv(true_param[1] * 2, true_param[2] * 2, true_param[3],
                    true_param[4], spa, spa, temp, adv)
end_time <- Sys.time()
print(end_time - start_time)

foldername <- paste0("../data/simulations_BR/sim_adv_", ngrid^2, "s_",
                                length(temp), "t/")
if (!dir.exists(foldername)) {
  dir.create(foldername, recursive = TRUE)
}

save_simulations(BR, ngrid, n.BR, folder = foldername,
        file = paste0("br_", ngrid^2, "s_", length(temp), "t"), forcedind = 1)

# load the simulations
file_path <- paste0(foldername, "br_", ngrid^2, "s_", length(temp),
                "t_", 1, ".csv")
simu_df_adv <- read.csv(file_path)
```

Avec 300 pas de temps et une faible advection, cela fonctionne:
```{r}
adv <- c(0.05, 0.02)
true_param <- c(0.1, 0.05, 1.5, 1, adv)
ngrid <- 5
spa <- 1:ngrid
nsites <- ngrid^2 # if the grid is squared
temp <- 1:300
n.BR <- 1

start_time <- Sys.time()
BR <- sim_BR_adv(true_param[1] * 2, true_param[2] * 2, true_param[3],
                    true_param[4], spa, spa, temp, n.BR, adv)
end_time <- Sys.time()
print(end_time - start_time)

foldername <- paste0("../data/simulations_BR/sim_adv2_", ngrid^2, "s_",
                                length(temp), "t/")
if (!dir.exists(foldername)) {
  dir.create(foldername, recursive = TRUE)
}

save_simulations(BR, ngrid, n.BR, folder = foldername,
        file = paste0("br_", ngrid^2, "s_", length(temp), "t"), forcedind = 1)

# load the simulations
file_path <- paste0(foldername, "br_", ngrid^2, "s_", length(temp),
                "t_", 1, ".csv")
simu_df_adv <- read.csv(file_path)
```


Avec 300 pas de temps et une plus forte advection, c'est ultra long car les valeurs des coordonnées explosent et cela 
explose dans le variogramme qui va écrasé les valeurs de la simulation dans le $Y = exp(W - W[1] - Varm1[,,,1])$ qui va
donner des valeurs très proches de 0 et donc $Z = V * Y$ va donner des valeurs très proches de 0 et cela ne va pas trouver 
de maximum.

```{r}
adv <- c(0.05, 0.02)
true_param <- c(0.1, 0.05, 1.5, 1, adv)
ngrid <- 5
spa <- 1:ngrid
nsites <- ngrid^2 # if the grid is squared
temp <- 1:300
n.BR <- 1

start_time <- Sys.time()
BR <- sim_BR_adv(true_param[1] * 2, true_param[2] * 2, true_param[3],
                    true_param[4], spa, spa, temp, n.BR, adv)
end_time <- Sys.time()
print(end_time - start_time)

foldername <- paste0("../data/simulations_BR/sim_adv2_", ngrid^2, "s_",
                                length(temp), "t/")
if (!dir.exists(foldername)) {
  dir.create(foldername, recursive = TRUE)
}

save_simulations(BR, ngrid, n.BR, folder = foldername,
        file = paste0("br_", ngrid^2, "s_", length(temp), "t"), forcedind = 1)

# load the simulations
file_path <- paste0(foldername, "br_", ngrid^2, "s_", length(temp),
                "t_", 1, ".csv")
simu_df_adv <- read.csv(file_path)
```




## R-pareto

```{r}
sim_rpareto <- function(beta1, beta2, alpha1, alpha2, x, y, t, n.res,
                        adv = c(0, 0)) {
  # beta1, beta2, alpha1, alpha2 are variogram parameters
  # x is the first dimension (spatial x in our case)
  # y is the second dimension (spatial y in our case)
  # z is the third dimension (time in our case)
  # (adv1, adv2) advection coordinates vector
  ## Setup
  RandomFields::RFoptions(spConform = FALSE, install = "no")
  lx <- length(sx <- seq_along(x))  # spatial
  ly <- length(sy <- seq_along(y))  # spatial
  lt <- length(st <- seq_along(t))  # temporal

  ## Model-Variogram BuhlCklu
  modelBuhlCklu <- RandomFields::RMfbm(alpha = alpha1, var = beta1, proj = 1) +
                   RandomFields::RMfbm(alpha = alpha1, var = beta1, proj = 2) +
                   RandomFields::RMfbm(alpha = alpha2, var = beta2, proj = 3)

  ## Construct grid
  Nxy <- lx * ly # spatial grid size
  N <- Nxy * lt # spatio-temporal grid size
  grid <- matrix(0, nrow = N, ncol = 3) # (N,3)-matrix

  for (i in sx)
    for (j in seq_len(ly * lt))
      grid[i + (j - 1) * ly, 1] <- i

  for (i in sy)
    for (j in sx)
      for (k in st)
        grid[j + lx * (i - 1) + (k - 1) * Nxy, 2] <- i

  for (i in st)
    for (j in seq_len(Nxy))
      grid[j + Nxy * (i - 1), 3] <- i

  # Construct shifted grid with advected coordinates
  grid[, 1:2] <- grid[, 1:2] - grid[, 3] * adv

  s0_x <- 1 # Spatial x conditioning point
  s0_y <- 5  # Spatial y conditioning point
  t0 <- 1  # Temporal conditioning point
  s0_t0 <- s0_x + (s0_y - 1) * lx + (t0 - 1) * Nxy
  # s0_t0 <- s0 + (t0 - 1) * lx^2
  # grid[,s0]

  ## Construct shifted variogram
  gamma <- vapply(seq_len(N), function(n)
      RandomFields::RFvariogram(modelBuhlCklu,
        x = sx - grid[n, 1],
        y = sy - grid[n, 2],
        z = st - grid[n, 3]),
        array(NA_real_, dim = c(lx, ly, lt))) ## => (lx, ly, lt, N)-array


  # Main
  # s0 <- 1
  Z <- array(, dim = c(lx, ly, lt, n.res)) # 3d array
  for (i in seq_len(n.res)) {
    W <- RandomFields::RFsimulate(modelBuhlCklu, x, y, t) # Gaussian process
    Y <- exp(W - W[s0_x, s0_y, t0] - gamma[,,, s0_t0]) # TODO
    R <- evd::rgpd(n = 1, loc = 1, scale = 1, shape = 1)
    Z[,,, i] <- R * Y
  }
  # Return
  Z
}
```

```{r}
true_param <- c(0.4, 0.05, 1.5, 1)
ngrid <- 5
spa <- 1:ngrid
nsites <- ngrid^2 # if the grid is squared
temp <- 1:300
n.BR <- 1

adv <- c(1, 2)

rpar <- sim_rpareto(true_param[1] * 2, true_param[2] * 2, true_param[3],
                    true_param[4], spa, spa, temp, n.BR, adv = adv)

save_simulations(rpar, ngrid, n.BR,
        folder = paste0("../data/simulations_rpar/sim_", ngrid^2, "s_",
                                length(temp), "t/"),
                  file = paste0("rpar_", ngrid^2, "s_",
                                length(temp), "t"), forcedind = 1)

# load the simulations
file_path <- paste0("../data/simulations_rpar/sim_", ngrid^2, "s_",
                                length(temp), "t/rpar_",
                      ngrid^2, "s_", length(temp), "t_", 1, ".csv")

simu_df <- read.csv(file_path)

plot(simu_df[, 5, 5])
```


## Verification of marginal distributions (GPD)

```{r}
rpar <- simulation_data$S8
threshold <- quantile(rpar, probs = 0.95)
rpar_exc <- rpar[rpar > threshold]
fit_gpd <- gpd.fit(rpar, threshold)
sigma <- fit_gpd$mle[1]
xi <- fit_gpd$mle[2]

theorical_qgpd <- qgpd(ppoints(rpar_exc), loc=min(rpar_exc), 
                       shape=xi, scale=sigma)

qqplot(rpar_exc, theorical_qgpd, main = "GPD Q-Q plot",
  xlab = "Empirical quantiles",
  ylab = "Theoretical quantiles")
```



```{r}
# simulation gif
create_simu_gif(simu_df, true_param, type = "rpar", forcedtemp = 50)
```

